# 合并抵消过程中，抵损益相关问题

提问人：hbwgh 时间：2022-09-07 18:22:36
陈老师好，对于合并抵消过程中，“抵损益“”的如下分录，一直理解的不是很透彻，想请问： 1 、这笔分录涉及损益表和权益变动表，跨表调整不会造成报表不平吗？ 贷方的 提取的盈余公积和 对股东的分配，都是权益变动表的项目，因为平时对权益变动表接触不多，还请陈老师帮忙解答，感谢。
借方 投资收益 24
少数股东损益 6
年初未分配利润 30
贷方 提取盈余公积 10
对所有者的分配 10
年末未分配利润 40

回答人：chenyiwei
这些归属于权益变动表的调整项目是资产负债表和利润表之间的衔接纽带，通过对这些项目的调整，将对利润表项目的调整影响（例如净利润影响）传递到资产负债表。最终要落实到对资产负债表中留存收益项目的调整，权益变动表只是过程和过渡。